---
title: "新冠感染数和各项指标的关系"
author: "Kang"
date: "5/16/2022"
output: html_document
---

```{r setup, include=FALSE}
knitr::opts_chunk$set(echo = TRUE)
```

统计分析各月份新冠感染数和政策强度对公民科学各项指标的影响。
其中，政策强度计划用每个月的紧急事态天数表示，但目前还没找到数据。
注意：新冠的实际感染数也受到检测数量和上报数量影响，但是因为我们的研究考虑的是这方面信息如何影响人们出行行为，因此这并构成问题。
此外，可能会觉得奇怪为什么用的是各县的感染人数，而不是用各城市的感染人数。原因一方面和生态学中的尺度效应有关，另一方面和数据的可获得性有关：人们感知到的、通常能够查到的就是县一级的感染人数，因此其行为应该更多是受到该级感染人数的影响。

首先使用使用原始的绝对值进行分析。
先混合各城市数据进行分析。
当然，由于各城市的人口数不同，这样做对于总量指标显然不合理，但是先看看状况再说。
作图查看各个指标和对应县感染数的关系如下图。横轴是感染数，纵轴各个缩写的意思是：

总量指标：
obs：观测数；
obs_id: 鉴定用户数大于0的观测数；
idpa：鉴定者数；
users：活跃用户数；
act_days：活跃天数。
一阶强度指标：
obs_per_user：人均观测数；
actdays_per_user：人均活跃天数。
二阶强度指标：
obs_pu_pd：人均每活跃天内观测数。
其他：
id_rate：观测的鉴定率。

```{r}
PlotCovnumMet(covid.citisci)
CorCovnumMet(covid.citisci)
```

基本结论：

可见大部分数值都集中在较低的范围内，难以看出有什么关联。
统计结果虽然表现出一定的显著相关性，但从分析过程上说，这个分析过程并不合理，很有可能是过拟合而导致了显著性；而且这些结果的相关系数都非常微弱，可见效用并不大。

再来看看标准化之后，分析的结果会是什么样。
对各城市新冠感染人数和各指标进行极值标准化，也就是对每个城市的各个数值做如下处理：
标准化数值 = (原数值-最小值)/(最大值-最小值)
这样所有数值就都落在0-1范围内，消除了城市间由于人口基数等造成的差异。
当然这里标准化也有个问题需要讨论一下：对总量指标进行标准化是没问题的，但是对强度指标（如每用户观测数）进行标准化是否合理？

```{r}
PlotCovnumMet(covid.citisci.scale)
CorCovnumMet(covid.citisci.scale)
```

基本结论：

有点意思了。记不记得我之前跟你说过一个问题：大部分先行研究都只看了观测数或者用户数的影响，但深入探究新冠对公民科学的负面影响的具体原因 - 到底是因为活跃用户数减少了呢？还是人均观测数减少了？还是平均每个人出来活动的天数减少了？
这里的结果就给出了部分答案：新冠期间总观测数减少了，而减少的其中一个原因可能是用户数、总的活跃天数、每个用户的活跃天数都少了，也就是说参与记录的人变少了，即使参与记录，相比疫情之前记录的天数也变少了。那从实践导向上说，就可以作出一些决策来引导，比如推广平台，吸引新用户和不活跃的老用户（“反正疫情期间呀，不如大家都记录下旁边的动植物吧”）。
另外，还有个跟你提过的想要验证的假说：是不是新冠期间，大家都由户外活动转为室内活动了呢？
这里也给出了部分答案，即鉴定率（“id_rate”）增加了。这意味着虽然新冠感染数多的时候，人们去户外观测的活动少了，但是更多地投身于到网上帮人鉴定物种去了。验证这个假说是这个分析的科学意义，此外，而从实践角度说，这提醒我们疫情期间可以鼓励大家用不同的方式参与公民科学。
